# 请教陈版，股权让与担保的会计处理

提问人：cindy2021 时间：2021-07-07 23:33:08
A公司将全资子公司B100%的股权转让给给信托公司做贷款担保，转让价格 1 元。贷款到期A公司偿还债务后，信托公司再 1 元将股权转回给A公司。如果贷款到期A公司不能偿还，则处置B公司股权，处置价款超过贷款本息的部分归还给A公司。信托公司和A公司约定，贷款期间不分红。
请问陈版，让与担保时，股权转让款可以 1 元转让吗？转让后A公司账面怎么处理？期末是否还可以继续合并B公司。

回答人：chenyiwei
这种转让不具有商业实质，仅仅是以股权作为质押担保，所以在转移时（实质是出质时）不应终止确认该项股权投资，收到 1 元作为其他应付款。

提问人：cindy2021 时间：2021-07-12 13:52:00
谢谢陈版，那信托公司在股权工商变更后如何做账呢？

回答人：chenyiwei
不做账务处理，仅作收到质押物的帐外备查。